# 合同资产，收入确认问题

提问人：wx_5e81d1cb7206 时间：2021-03-10 09:33:08
求助陈版及各位大佬，公司与客户签订了一份合同，合同条款是：完成模型交付且验收通过后付项目费用的90%，即 90 万元，为开发费用；模型上线稳定运行 6 个月后付尾款即本项目的10%，即 10 万元，为开发费用。
问题 1 ：本次开票 90 万元且收到整个项目的验收报告，是不是按整个项目合同金额确认收入，即确认收入100/(1+6%)万元？
问题 2 ：因为合同描述尾款为开发费用，并没有提及质保金，那么这笔项目的尾款是确认合同资产还是应收账款？分录是如下吗借：应收账款 90
合同资产 10
贷：主营业务收入 100/1.06
应交税费-销项税额 90/1.06*0.06
应交税费-待转销项税额 10/1.06*0.06（放待转销项税没问题吧）

回答人：chenyiwei
1 、如果在获得验收报告后，后续只有很少的解决运行中问题等“保证性质保”性质的合同义务，系统的控制权已完全移交给客户，则可以在获得验收报告时确认全部收入。
2 、后续款项收款的前提是“模型上线稳定运行 6 个月”，并不仅仅取决于时间流逝，所以仍确认为合同资产。